臺灣臺南地方法院刑事判決
109年度簡上字第132號
上  訴  人  臺灣臺南地方檢察署檢察官
被      告  楊慶輝



上列上訴人因被告侵占案件，不服中華民國109年3月26日本院10
9年度簡字第875號刑事簡易判決（聲請簡易判決處刑案號：108
年度偵緝字第1138號），提起上訴，被告於本院管轄之第二審程
序中自白犯罪，經合議庭裁定以簡式審判程序審理，並判決如下
：
    主    文
上訴駁回。
    理由要旨
本院認為原審判決的事實認定、法律適用，以及量刑都合法適當
，因此決定駁回檢察官的上訴。
    事實及理由
一、本案的犯罪事實、證據及法律上決定，除了證據部分增加「
    被告在本院第二審程序的自白」之外，其餘都引用原審判的
    記載（如附件）。

二、檢察官的上訴理由：
  1.被告行為後，始終沒有和告訴人陳加柔達成和解以賠償告訴
    人的損失。
  2.原審判決量刑過輕。

三、維持原審判決的理由：
  1.原審判決正確地判斷事實和適用法律：
    原審法院認定被告成立刑法第335條第1項的侵占罪，並且認
    為被告並沒有特別惡性以及對刑罰反應力薄弱的情形，因此
    沒有依照刑法第47條第1項累犯的規定加重刑罰，而且認為
    侵占獲得的手機是被告的犯罪所得，應該加以沒收，如果全
    部或一部不能或不宜執行沒收時，要從被告的財產追徵，認
    定事實和適用法律並沒有錯誤。
  2.原審法院考量被告欠缺尊重他人財產權觀念，犯罪後坦承犯
    行態度尚可，並考量他「迄未與告訴人達成和解賠償損害」
    ，且斟酌被告的前科素行、智識程度及家庭經濟狀況等因素
    ，量處被告拘役40日（可易科罰金），已經考慮了檢察官上
    訴所主張「未與告訴人和解且未賠償損害」的情形，本院認
    為並沒有檢察官和告訴人所認為的過輕情形，而是適當的量
    刑。
  3.結論：檢察官上訴主張原審判決量刑太輕，並非正當的理由
    ，應該予以駁回。

依照以上的說明，本院依刑事訴訟法第455條之1第1項、第3項、
第364條、第368條，宣示主文欄所記載的決定。

本案經檢察官陳于文聲請以簡易判決處刑、檢察官羅瑞昌及吳梓
榕到庭執行職務。

中　　華　　民　　國　　110 　年　　2 　　月　　5 　　日
                  刑事第十一庭審判長法  官  劉怡孜
                                    法  官  潘明彥
                                    法  官  陳欽賢
以上正本證明與原本無異。
不得上訴。
      　　　　　　　　　　　　　　　書記官　劉庭君
中　　華　　民　　國　　110 　年　　2 　　月　　5 　　日
附錄本案論罪科刑法條全文：
中華民國刑法第335條第1項
意圖為自己或第三人不法之所有，而侵占自己持有他人之物者，
處 5 年以下有期徒刑、拘役或科或併科 3 萬元以下罰金。
前項之未遂犯罰之。
附件：
臺灣臺南地方法院刑事簡易判決
                                      109年度簡字第875號
聲　請　人　臺灣臺南地方檢察署檢察官
被　　　告　楊慶輝　

上列被告因侵占案件，經檢察官聲請以簡易判決處刑（108年度
偵緝字第1138號），本院判決如下：
    主  文
楊慶輝犯侵占罪，處拘役肆拾日，如易科罰金，以新臺幣壹仟元
折算壹日。
未扣案之犯罪所得SAMSUNG廠牌行動電話壹具及門號○○○○○
○○○○○號SIM卡壹張，均沒收，於全部或一部不能沒收或不
宜執行沒收時，追徵其價額。
    事實及理由
一、本件犯罪事實及證據，均引用檢察官聲請簡易判決處刑書（
    如附件）之記載。
二、被告楊慶輝行為後，刑法第335條於民國108年12月25日雖有
    修正公布，並自同年月27日生效施行，然該次修正僅是將罰
    金刑數額「1千元」依刑法施行法第1條之1第2項本文規定提
    高為30倍後之數額（即新臺幣3萬元），予以明文化，實質
    內容並未修正，自不生新舊法比較之問題。
三、核被告楊慶輝所為，係犯刑法第335條第1項侵占罪。又被告
    前因公共危險案件，經本院以106年度交簡字第3328號判決
    判處有期徒刑2月，併科罰金新臺幣1萬元確定，並於107年6
    月23日執行完畢出監，此有臺灣高等法院被告前案紀錄表可
    參，其於有期徒刑執行完畢後5年內，故意再犯有期徒刑以
    上之罪，雖構成累犯；惟本院認被告涉犯之上開前案，與本
    件所涉案件罪質並不相同，故就本案而言，被告尚不具有特
    別惡性及對刑罰反應力薄弱之情形，該部分納入其品行之情
    形審酌為已足，參酌司法院釋字第775號解釋意旨，本件要
    無依刑法第47條第1項加重法定最低本刑之必要，爰不依刑
    法第47條第1項加重其法定最低本刑。
四、本院審酌被告明知所使用之手機係向告訴人陳加柔借用，於
    告訴人請求歸還時，即應返還，竟趁借用之便，將該手機侵
    占入己，欠缺尊重他人財產權之觀念，所為實在不該；惟念
    及被告犯罪後已知坦承犯行，態度尚可，及考量其迄未與告
    訴人達成和解賠償損害，暨兼衡被告之前科素行、智識程度
    及家庭經濟狀況等一切情狀，量處如主文所示之刑，並諭知
    易科罰金之折算標準，以示懲儆。
五、未扣案之SAMSUNG廠牌行動電話1具及門號0000000000號之SI
    M卡1張，均屬於被告犯罪所得之物，自應依刑法第38條之1
    第1項前段規定，皆予以宣告沒收，併依同條第3項規定，諭
    知於全部或一部不能沒收或不宜執行沒收時，均追徵其價額
    。
六、依刑事訴訟法第449條第1項前段、第3項、第450條第1項、
    第454條第2項，刑法第335條第1項、第41條第1項前段、第3
    8條之1第1項前段、第3項，刑法施行法第1條之1第1項，逕
    以簡易判決處刑如主文。
七、如不服本件判決，得自收受送達之日起20日內，向本院提起
    上訴狀（須附繕本），上訴於本院管轄之第二審地方法院合
    議庭。
中　　華　　民　　國　 109　　年　　3 　　月　　26　　日
                  刑事第四庭    法　官　郭千黛
以上正本證明與原本無異。
                                書記官　黃瓊蘭
中　　華　　民　　國　 109　　年　　3 　　月　　26　　日
（原審判決之附件）
臺灣臺南地方檢察署檢察官聲請簡易判決處刑書
                                   108年度偵緝字第1138號
    被　　　告　楊慶輝　
　　
上列被告因侵占案件，業經偵查終結，認為宜聲請以簡易判決處
刑，茲將犯罪事實及證據並所犯法條分敘如下：
        犯罪事實
一、楊慶輝於民國108年1月間某日時，在臺南市○○區○○路00
    0巷00弄0○0號陳加柔住處，向陳加柔借用三星牌手機1支（
    價值新臺幣1萬元）及門號0000000000號SIM卡1張，詎楊慶
    輝取得上開手機及SIM卡後，竟意圖為自己不法之所有，將
    其借用而持有他人之上開手機及SIM卡據為己有，且避不見
    面。
二、案經陳加柔訴由臺南市政府警察局歸仁分局報告偵辦。
        證據並所犯法條
一、訊據被告楊慶輝於偵查中對於前揭犯罪事實供承不諱，核與
    告訴人陳加柔指訴之情節大致相符，並有台灣之星行動通信
    /行動寬頻申請書1份在卷可資佐證，足認被告上開自白與事
    實相符，被告犯嫌，應堪認定。
二、核被告所為，係犯刑法第335條第1項之侵占罪嫌。被告未扣
    案之犯罪所得，請依刑法第38條之1第1項前段及第3項規定
    宣告沒收，並於全部或一部不能沒收或不宜執行沒收時，追
    徵其價額。
三、依刑事訴訟法第451條第1項聲請逕以簡易判決處刑。
    此　致
臺灣臺南地方法院
中　　華　　民　　國　　109 　年　　2 　　月　　26　　日
                              檢察官　陳于文
中　　華　　民　　國　　109 　年　　3 　　月　　7 　　日
                              書記官  李美惠